【裁判字號】    97,易,476
【裁判日期】    970611
【裁判案由】    竊盜
【裁判全文】
臺灣屏東地方法院刑事判決               97年度易字第476號
公  訴  人  臺灣屏東地方法院檢察署檢察官
被      告  甲○○
上列被告因竊盜案件，經檢察官提起公訴（97年度偵字第2957號
），嗣被告於本院準備程序進行中就被訴事實為有罪之陳述，本
院告知被告簡式審判程序之旨，並聽取當事人之意見後，裁定改
由受命法官獨任依簡式審判程序審理，判決如下：
    主  文
甲○○犯如附表所示陸罪，各處如附表所示之刑。應執行有期徒
刑貳年陸月。
    事  實
一、甲○○意圖為自己不法所有，基於竊盜之犯意，先後於附表
    所示時間，以附表所載方式，侵入林世志、乙○○位於屏東
    縣里港鄉○○村○○路28之2 號之住處內，竊取如附表所示
    林世志所有之財物。嗣其為附表6 所示竊盜犯行時，當場為
    乙○○發現並報警處理，警方乃於民國97年5 月2 日上午6
    時35分許到達現場，當場扣得乙○○所有之剪刀1 支（已發
    還），而查知上情。
二、案經屏東縣警察局里港分局報告臺灣屏東地方法院檢察署檢
    察官偵查起訴。
    理  由
一、本案被告甲○○所犯竊盜案件，均非法定刑為死刑、無期徒
    刑或最輕本刑3 年以上有期徒刑之罪，亦非高等法院管轄第
    一審之案件，而被告於本院準備程序中就被訴事實為有罪之
    陳述，本院合議庭乃裁定由受命法官獨任進行簡式審判程序
    。又簡式審判程序之證據調查，依刑事訴訟法第273 條之2
    規定，不受同法第159 條第1 項審判外陳述排除之限制，再
    被告對於卷內之各項證據，亦不爭執證據能力，故卷內所列
    之各項證據，自得作為證據，先予敘明。
二、上揭事實，業據被告坦承不諱，核與證人乙○○於警偵訊證
    述之情節相符，復有扣押筆錄、扣押物品目錄表、贓物認領
    保管單各1 份及相片等在卷可稽，被告自白應與事實相符，
    本件事證明確，應予依法論科。
三、核被告附表編號1 之犯行，係犯刑法第320 條第1 項之普通
    竊盜罪；其附表編號2 、3 之竊盜犯行，均係於日落後、日
    出前所為，均係犯刑法第321 條第1 項第1 款之於夜間侵入
    住宅竊盜罪；又按刑法第321 條第1 項第2 款規定將「門扇
    」、「牆垣」、「其他安全設備」並列，則所謂「門扇」專
    指門戶而言，應屬狹義─指分隔住宅或建築物內外之間之出
    入口大門而言；而所謂「其他安全設備」，指門扇牆垣以外
    ，依通常觀念足認防盜之一切設備而言，如電網、門鎖、以
    及窗戶等是（臺灣高等法院暨所屬法院72年度法律座談會刑
    事類第28號研討結果、司法院 (73) 廳刑一字第603 號研究
    意見參照），又該款所謂「毀」係指毀損，稱「越」則指踰
    越或超越，祇要踰越或超越安全設備之行為使該安全設備喪
    失防閑作用，即該當於前揭規定之要件，是被告於日落後、
    日出前為如附表編號4 、5 所示竊盜犯行，均係犯刑法第
    321 條第1 項第2 款、第1 款之踰越安全設備、於夜間侵入
    住宅竊盜罪；另關於附表編號6 所示犯行，被告翻越被害人
    住處2 樓窗戶進入被害人住處內，已著手搜尋財物，惟未竊
    得財物即被查獲，其犯行仍屬未遂，核係犯刑法第321 條第
    2 項、第1 項第2 款之踰越安全設備竊盜未遂罪，應依刑法
    第25條第2 項規定減輕其刑（起訴書誤載為刑法第26條前段
    ）；公訴意旨雖認被告附表編號6 之犯行，係以扣案之剪刀
    破壞門窗侵入被害人之住宅行竊（見起訴書附表編號六之記
    載），並認其所為符合刑法第321 條第1 項第3 款之「攜帶
    兇器而犯之」之加重條件，然據被告於警偵訊、羈押訊問及
    本院審理時所供：其係持被害人鐵門旁擺放之剪刀剪破被害
    人住處1 樓鐵門之紗網，惟無法開啟該鐵門，其將該剪刀放
    回原位後，攀爬至2 樓，自2 樓窗戶爬進被害人住處內等情
    （見警卷第4 頁、偵卷第7 頁、第16頁背面、本院卷第26
    頁背面），是其著手竊取財物時，身上並未攜帶扣案之剪刀
    ，且無證據證明其所言非真，此部份事實堪可認定，其所為
    自與「攜帶兇器而犯之」之加重條件尚有未合，公訴意旨容
    有誤會，惟起訴之基本社會事實既屬相同，本院自得依法變
    更起訴法條，而予以審理。再者，被告所為附表所示6 罪，
    犯意各別，行為互殊，應予分論並罰。爰審酌被告不思以己
    力賺取金錢花用，多次侵入被害人乙○○、林世志之住處行
    竊，已影響他人之住居安寧，造成被害人心理恐懼及財產損
    失，所為固非可取，惟念其坦承犯行、態度良好、且無竊盜
    前科、素行尚可，有臺灣屏東地方法院檢察署刑案資料查註
    紀錄表、臺灣高等法院被告前案紀錄表在卷可按，其所竊財
    物價值非鉅，被害人乙○○又已於本院審理時表明願意原諒
    被告、給被告改過之機會（見本院卷第27頁背面），兼衡其
    犯罪手段平和、教育程度僅國中畢業、經濟狀況貧寒（見警
    卷第3 頁之受詢問人資料）、年紀甚輕等一切情狀，並斟酌
    檢察官之求刑，各量處如附表「所犯罪名及量刑」欄所示之
    刑，並定其應執行之刑如主文。至扣案之被告犯附表編號6
    竊盜犯行所用之剪刀1 把，係被害人乙○○所有，業經被告
    及被害人乙○○陳述明確，依法自不得宣告沒收，附此敘明
    。
據上論斷，應依刑事訴訟法第273 條之1 第1 項、第299 條第1
項前段，刑法第320 條第1 項、第321 條第1 項第1 款、第2 款
、第2 項、第25條第2 項、第51條第5 款，判決如主文。
本案經檢察官陳新君到庭執行職務。
中    華     民     國    97   年    6    月    11    日
                    刑事第五庭   法  官  陳秀慧
以上正本證明與原本無異。
如不服本判決應於收受本判決送達後十日內向本院提出上訴書狀
，其未敘述上訴理由者，應於上訴期間屆滿後二十日內向本院補
提理由書狀（均須按他造當事人之人數附繕本）「切勿逕送上級
法院」。
中    華    民    國    97    年    6     月    11    日
                                 書記官  溫訓暖
附錄本案論罪科刑法條：
中華民國刑法第320條第1項
意圖為自己或第三人不法之所有，而竊取他人之動產者，為竊盜
罪，處 5 年以下有期徒刑、拘役或 5 百元以下罰金。
中華民國刑法第321條
犯竊盜罪而有左列情形之一者，處六月以上、五年以下有期徒刑
：
一、於夜間侵入住宅或有人居住之建築物、船艦或隱匿其內而犯
    之者。
二、毀越門扇、牆垣或其他安全設備而犯之者。
三、攜帶兇器而犯之者。
四、結夥三人以上而犯之者。
五、乘火災、水災或其他災害之際而犯之者。
六、在車站或埠頭而犯之者。
前項之未遂犯罰之。
附表：
┌──┬──────┬───────────┬──────┬───────┐
│編號│  犯罪時間  │    犯  罪  手  段    │贓物處理情形│所犯罪名及量刑│
├──┼──────┼───────────┼──────┼───────┤
│ 1. │96年9 月25日│見乙○○、林世志住處大│皮包供己使用│甲○○竊盜，處│
│    │下午3 時許  │門未上鎖，入內（侵入住│（已發還被害│有期徒刑貳月。│
│    │            │居部分未據告訴）徒手竊│人）、現金已│              │
│    │            │取林世志所有之皮夾及其│花用殆盡、前│              │
│    │            │內現金新台幣（下同）1 │開證件則均已│              │
│    │            │萬2,000 元及信用卡、身│丟棄。      │              │
│    │            │分證、健保卡等證件。  │            │              │
├──┼──────┼───────────┼──────┼───────┤
│ 2. │96年10月間某│見乙○○、林世志住處大│已花用殆盡。│甲○○於夜間侵│
│    │日凌晨1 時許│門未上鎖，入內徒手在1 │            │入住宅竊盜，處│
│    │之夜間      │樓客廳辦公桌抽屜內竊得│            │有期徒刑陸月。│
│    │            │林世志所有之現金3 萬元│            │              │
│    │            │。                    │            │              │
├──┼──────┼───────────┼──────┼───────┤
│ 3. │97年1 月中旬│見乙○○、林世志住處大│已花用殆盡。│甲○○於夜間侵│
│    │某日凌晨2 時│門未上鎖，入內徒手竊得│            │入住宅竊盜，處│
│    │許之夜間    │林世志皮夾內之現金    │            │有期徒刑柒月。│
│    │            │4,000 元。            │            │              │
├──┼──────┼───────────┼──────┼───────┤
│ 4. │97年1 月下旬│翻越乙○○、林世志住處│已花用殆盡。│甲○○踰越安全│
│    │某日凌晨1 時│2樓 所裝設之具有防盜功│            │設備、於夜間侵│
│    │許之夜間    │能之窗戶，侵入其內，徒│            │入住宅竊盜，處│
│    │            │手在停放於該住處內之未│            │有期徒刑捌月。│
│    │            │上鎖之車號D8-9470 號小│            │              │
│    │            │貨車內，竊得林世志所有│            │              │
│    │            │之現金600 元。        │            │              │
├──┼──────┼───────────┼──────┼───────┤
│ 5. │97年4 月中旬│翻越乙○○、林世志上開│已花用殆盡  │甲○○踰越安全│
│    │某日凌晨1 時│住處2 樓所裝設之具有防│            │設備、於夜間侵│
│    │許之夜間    │盜功能之窗戶，入內徒手│            │入住宅竊盜，處│
│    │            │在客廳辦公桌抽屜內竊得│            │有期徒刑玖月。│
│    │            │林世志所有之現金10萬元│            │              │
│    │            │。                    │            │              │
├──┼──────┼───────────┼──────┼───────┤
│ 6. │97年5 月2 日│先持乙○○、林世志上開│尚未竊得財物│甲○○踰越安全│
│    │上午6 時30分│住處1 樓鐵門旁擺放之剪│            │設備竊盜，未遂│
│    │許          │刀1 支，破壞該鐵門之紗│            │，處有期徒刑伍│
│    │            │網（未達毀損該鐵門之程│            │月。          │
│    │            │度，且被害人亦未提出毀│            │              │
│    │            │損告訴），試圖開啟鐵門│            │              │
│    │            │入內，惟因無法開啟，其│            │              │
│    │            │遂攀爬至該住處2 樓，翻│            │              │
│    │            │越2 樓所裝設之具有防盜│            │              │
│    │            │功能之窗戶，侵入其內（│            │              │
│    │            │侵入住居部分亦未據告訴│            │              │
│    │            │），著手搜尋財物，惟被│            │              │
│    │            │乙○○當場發現，嗣並為│            │              │
│    │            │警方當場逮捕，而未遂行│            │              │
│    │            │其犯行。              │            │              │
└──┴──────┴───────────┴──────┴───────┘


司法院資訊處製作；財團法人民間司法改革基金會備份。
